【裁判字號】    98,台上,5259
【裁判日期】    980917
【裁判案由】    偽造文書
【裁判全文】
最高法院刑事判決            九十八年度台上字第五二五九號
上  訴  人  甲○○
上列上訴人因偽造文書案件，不服台灣高等法院中華民國九十八
年七月二十一日第二審判決（九十七年度上訴字第三九一七號，
起訴案號：台灣台北地方法院檢察署九十六年度偵字第一六七六
七號），提起上訴，本院判決如下：
    主  文
上訴駁回。
    理  由
按刑事訴訟法第三百七十七條規定，上訴於第三審法院，非以判
決違背法令為理由，不得為之。是提起第三審上訴，應以原判決
違背法令為理由，係屬法定要件。如果上訴理由書狀並未依據卷
內訴訟資料，具體指摘原判決不適用何種法則或如何適用不當，
或所指摘原判決違法情事，顯與法律規定得為第三審上訴理由之
違法情形，不相適合時，均應認其上訴為違背法律上之程式，予
以駁回。本件原判決認定上訴人甲○○於原判決附表編號一至編
號四所示時間、地點，駕駛小客車違反交通法規，經警攔停舉發
，為逃避交通違規處罰，乃基於行使偽造私文書之概括犯意，連
續冒名「曾彥龍」應訊，並在舉發違反道路交通管理事件通知單
（下稱舉發通知單）「收受通知聯者簽章」欄偽造「曾彥龍」簽
名（複寫一式三份），表示「曾彥龍」為違規駕駛人且已收受舉
發通知單之意思，交付警員而行使之，足以生損害於交通管理機
關對於違規事件管理之正確性及曾彥龍等情。爰維持第一審論處
上訴人行使偽造私文書罪刑之判決，駁回其於第二審之上訴，已
敘明所憑之證據及認定之理由；從形式上觀察，並無判決違背法
令之情形存在。查原判決綜合全卷證據資料，參互研析判斷，而
為事實之認定，已詳敘其斟酌取捨之理由。上訴意旨泛稱證人即
警員劉昱廷並非舉發上訴人交通違規之警員，其所為指認與事實
不符；本件四張舉發通知單未記載「未帶駕照」，表示違規者曾
出示「曾彥龍」證件，原審未調查舉發之警員有無疏失，自難令
人信服云云，漫就原審採證認事職權之適法行使，暨判決內已明
白論斷之事項，持己見任意指摘，不符第三審上訴之法定要件。
又原審於民國九十七年九月十五日、同年十月十六日、九十八年
一月十九日及同年五月十八日踐行準備程序（見原審卷第二十二
頁、第二十七頁、第三十三頁、第四十四頁），依刑事訴訟法第
二百七十九條第一項規定，得以庭員一人為受命法官為之。上訴
意旨指摘原審審判長未參與上開準備程序為違法，亦非適法之第
三審上訴理由。其上訴為違背法律上之程式，應予駁回。
據上論結，應依刑事訴訟法第三百九十五條前段，判決如主文。
中    華    民    國  九十八  年    九    月   十七   日
                      最高法院刑事第十庭
                          審判長法官  花  滿  堂
                                法官  黃  正  興
                                法官  陳  東  誥
                                法官  林  錦  芳
                                法官  洪  昌  宏
      本件正本證明與原本無異
                                      書  記  官
中    華    民    國  九十八  年    九    月  二十一  日
                                                     m


司法院資訊處製作；財團法人民間司法改革基金會備份。
